臺灣高等法院刑事判決
111年度交上易字第291號
上  訴  人  
即  被  告  宋寶生


上列上訴人因過失傷害案件，不服臺灣基隆地方法院111年度交
易字第46號，中華民國111年7月27日第一審判決（起訴案號：臺
灣基隆地方檢察署110年度調偵字第109號），提起上訴，本院判
決如下：
    主  文
上訴駁回。               
    事實及理由
一、按刑事訴訟法第348條於民國110年6月16日修正公布、同年
    月18日施行，修正前規定：「上訴得對於判決之一部為之；
    未聲明為一部者，視為全部上訴（第1項）。對於判決之一
    部上訴者，其有關係之部分，視為亦已上訴（第2項）。」
    修正後則規定：「上訴得對於判決之一部為之（第1項）。
    對於判決之一部上訴者，其有關係之部分，視為亦已上訴。
    但有關係之部分為無罪、免訴或不受理者，不在此限（第2
    項）。上訴得明示僅就判決之刑、沒收或保安處分一部為之
    （第3項）。」本件上訴人即被告宋寶生雖於上訴書狀表示
    僅就科刑之部分提起上訴，惟於本院審理時表明否認犯罪事
    實（見本院卷第55頁），應認其上訴範圍及於原判決全部，
    先予說明。　　
二、本件經本院審理結果，認第一審以被告犯刑法第284條前段
    之過失傷害罪，因符合自首之要件，依刑法第62條前段規定
    減輕其刑後，判處有期徒刑3月，並諭知易科罰金之折算標
    準，認事用法及量刑均無不當，應予維持，並引用第一審判
    決書記載之事實、證據及理由（如附件）。
三、被告於本院審理中否認於本車禍之發生有過失，辯稱其當時
    要右側停車進停車格，前後有車，其有閃方向燈，並檢視後
    方來車，認為距離足夠讓其倒車，才開始倒車，用意明顯，
    非未注意。且按正常用車人之習慣，都會知道其要停車，卻
    遭左後方的車撞上，告訴人未注意車前狀況。依監視錄影，
    其係連續動作，非停很久或突然為之，其車輛輪框受損，可
    見方向盤已經轉正云云。另據被告上訴狀辯稱其無前科，未
    曾因故意犯罪而受刑之宣告，素行尚佳，於本案事故發生後
    不僅主動向前往現場之員警表示肇事，且委請保險公司處理
    後續賠償事宜，就有關賠償告訴人所受之損害並無推諉卸責
    ，案發後多次聯繫及關切告訴人，有賠償告訴人所受損害之
    真意，非惡性重大之人，原判決量刑有違比例原則、平等原
    則、罪刑相當原則，請依刑法第57條、第59條之規定酌減其
    刑。又其經偵審程序之後已知所警惕，絕無再犯之虞，原判
    決未依刑法第74條給予緩刑未洽云云。
四、本院之判斷：
　㈠關於被告之過失責任部分：
　　按汽車行車遇有倒車情況時，應先顯示車輛前後之方向燈光
    ，或由駕駛人以手勢通知；汽車行駛時，駕駛人應注意車前
    狀況及兩車並行之間隔，並隨時採取必要之安全措施，此分
    別為道路交通安全規則第91條第1項、94條第3項所明定。
　　被告自承本案發生時其正倒車進行路邊停車，依其行進之方
    向，應注意之車前狀況，除車輛之前方外，應及於倒車之行
    進方向即車輛之後方。依道路交通事故現場圖(臺灣基隆地
    方檢察署109年度偵字第7080號卷第21頁)及事故照片(同卷
    第47、49頁)顯示，本件車禍事故撞擊時，被告駕駛之車輛
    斜跨於右側車道、右中外車道之分向線上，堪信其係為倒車
    進道路右側之停車格，而將車輛向左斜切，依上開道路交通
    安全規定第94條第3項，應注意保持與左方車輛之距離。乃
    被告於向右後側倒車時，竟撞及左方在右二車道由告訴人騎
    乘由後方直行而來之機車，其未注意左後方來車，至為明確
    。雖被告辯稱其當時有閃方向燈並檢視後方來車後倒車，用
    意明顯，按正常用車人之習慣，都會知道其要停車，告訴人
    有未注意之過失云云，惟查告訴人係在其行駛之車道上直行
    ，為有路權之一方，被告在另一車道上閃黃燈，原與告訴人
    無關，難期待告訴人猜測被告閃黃燈之用意或其行進方向。
    且依告訴人於原審證稱其騎乘機車與被告同向，未改變車道
    ，車速僅約10公里，當時車輛很多，有注意被告車輛在路邊
    閃黃燈，其經過時，被告突然從外側車道駛往其行駛之中外
    車道，車頭彎過來等語，原審勘驗監視錄影，亦見來往車輛
    繁多，堪信告訴人不至於超速行駛，則告訴人在其車道上行
    駛，遭被告向左切入之車輛撞及，自無過失可言。又不論被
    告是否已將車頭轉正，其車輛當時既已侵入告訴人行駛之車
    道而撞及告訴人之機車，有疏未注意該車道直行車輛行駛動
    態及保持安全間隔之過失，要無可疑。被告上開所辯，均無
    可採。
　㈡關於適用刑法第57條部分：
　　按刑事審判旨在實現刑罰權之分配的正義，故法院對有罪被
    告之科刑，應符合罪刑相當之原則，使輕重得宜，罰當其罪
    ，以契合社會之法律感情，此所以刑法第57條明定科刑時應
    審酌一切情狀，尤應注意該條所列10款事項以為科刑輕重之
    標準，俾使法院就個案之量刑，能斟酌至當；而量刑輕重係
    屬事實審法院得依職權自由裁量之事項，苟已斟酌刑法第57
    條各款所列情狀而未逾越法定刑度，不得遽指為違法（最高
    法院72年度台上字第6696號判決意旨參照）。原判決審酌被
    告犯罪係於倒車時疏未禮讓相鄰車道後方直行車，且未與之
    保持安全間隔，告訴人因本件車禍受傷，傷勢非輕，被告迄
    未賠償，且於審理中猶爭執肇事比例，及被告前無犯罪科刑
    紀錄，素行尚佳，暨其學歷、職業、經濟能力、家庭狀況暨
    犯後態度等一情狀，已依刑法第57條各款事由詳予斟酌，本
    院認所處刑度尚無違反比例原則致失輕失重之情形。
　㈢關於適用刑法第59條部分：
　　按刑法第59條之酌量減輕其刑，必犯罪之情狀顯可憫恕，認
    科以最低度刑仍嫌過重者，始有其適用，至於同法第57條規
    定，科刑時應以行為人之責任為基礎，並審酌一切情狀，尤
    應注意該條所列10款事項，為科刑重輕之標準，則為在法定
    刑內量刑輕重之依據。所謂「犯罪之情狀」與「一切情狀」
    ，兩者固非有截然不同之領域，於裁判上酌量減輕其刑時，
    雖亦應就犯罪一切情形予以考量，但仍應審酌其犯罪情狀有
    無「顯可憫恕」之事由，故適用刑法第59條酌量減輕其刑時
    ，雖不排除審酌同法第57條所列舉10款之事由，惟其程度必
    須達於犯罪之情狀「顯可憫恕」者，始可予以酌減（最高法
    院98年度台上字第5454號判決意旨參照）。本案被告因行車
    過失致告訴人受傷，客觀上並無特殊原因與環境而認有情堪
    憫恕之情狀，被告亦未提出其犯本案有何情輕法重之事由，
    原判決未適用刑法第59條酌減其刑，本院亦認並無不當。
  ㈣關於緩刑部分：
　  按緩刑為法院刑罰權之運用，旨在獎勵自新，祇須合於刑法
    第74條所定之條件，法院本有自由裁量之職權。關於緩刑之
    宣告，除應具備一定條件外，並須有可認為以暫不執行刑罰
    為適當之情形，始得為之。法院行使此項裁量職權時，應受
    比例原則、平等原則等一般法律原則之支配；但此之所謂比
    例原則，指法院行使此項職權判斷時，須符合客觀上之適當
    性、相當性及必要性之價值要求，不得逾越，用以維護刑罰
    之均衡；而所謂平等原則，非指一律齊頭式之平等待遇，應
    從實質上加以客觀判斷，對相同之條件事實，始得為相同之
    處理，倘若條件事實有別，則應本乎正義理念，予以分別處
    置，禁止恣意為之，俾緩刑宣告之運用，達成客觀上之適當
    性、相當性與必要性之要求（最高法院99年度台上字第7994
    號判決意旨參照）。本案被告前固未曾因故意犯罪受有期徒
    刑以上刑之宣告，惟審酌被告否認過失責任，在告訴人傷勢
    非輕，經醫生告知有將近2個月不能走動（見原審卷第28頁
    ）之情況下，仍僅委請保險公司處理賠償事宜，不願另給予
    精神賠償，迄未與告訴人達成和解，難認其已得教訓而能知
    所警愓，原判決未諭知緩刑，本院亦認不宜暫緩刑之執行。
五、綜上所述，本件被告上訴為無理由，應予駁回。　
據上論結，應依刑事訴訟法第368條、第373條，判決如主文。
本案經檢察官楊景舜、李國瑋提起公訴，檢察官蔡孟利到庭執行
職務。
中　　華　　民　　國　　111 　年　　10　　月　　20　　日
                  刑事第九庭  審判長  法　官  潘翠雪
                                      法　官  陳俞婷
                                      法　官  陳筱珮
以上正本證明與原本無異。
不得上訴。
                                    書記官    董佳貞
中　　華　　民　　國　　111 　年　　10　　月　　20　　日
【附件】
臺灣基隆地方法院刑事判決
111年度交易字第46號
公　訴　人　臺灣基隆地方檢察署檢察官
被　　　告　宋寶生　
上列被告因過失傷害案件，經檢察官提起公訴（110年度調偵字
第109號），本院判決如下：
    主  文
宋寶生犯過失傷害罪，處有期徒刑參月，如易科罰金，以新臺幣
壹仟元折算壹日。
    事 實
一、宋寶生於民國109年8月1日19時55分許，駕駛車牌號碼000-000
    0號自用小客車（下稱宋寶生車輛），沿基隆市信義區信一
    路由西往東方向之外側車道行駛，行至基隆市信義區信一路
    147號前(同向四線車道)，欲準備路邊停車時（在該處停車
    ，部分車身將佔用外側車道），本應注意汽車行駛時，駕駛
    人應注意車前狀況及兩車並行之間隔，並隨時採取必要之安
    全措施，不得在道路上蛇行，或以其他危險方式駕車，而依
    當時天候晴，夜間有照明，柏油路面乾燥、無缺陷、無障礙
    物、視距良好，並無不能注意之情事，竟疏未注意及此，於
    顯示雙黃燈後，遂貿然往左偏行跨越至左側中外車道，欲準
    備倒車佔用外側車道路邊停車，而未注意左側有林明霞騎乘
    車牌號碼000-0000號普通重型機車(下稱林明霞車輛)正直行
    於中外車道之行駛動態，因而未與之保持並行之安全間隔，
    林明霞見狀閃避不及，所騎乘機車右側遂與由宋寶生駕駛車
    輛左側前車輪附近處發生擦撞，人車因而倒地，並因此受有
    左膝擦傷併撕裂傷2公分、左肘挫擦傷、背部鈍傷、右側第
    四趾近端趾骨及第五趾遠端趾骨骨折等傷害。嗣宋寶生於肇
    事後，即向到場處理員警坦承肇事，對於未發覺之罪自首並
    接受裁判，始悉上情。
二、案經林明霞訴由基隆市警察局第二分局報告臺灣基隆地方檢
    察署檢察官偵查起訴。
    理 由
壹、關於證據能力：
　　本判決下列所引用被告以外之人於審判外之陳述，檢察官、
    被告宋寶生於本院言詞辯論終結前均未聲明異議，本院審酌
    上開證據資料製作時之情況，尚無違法不當及證明力明顯過
    低之瑕疵，認以之作為證據應屬適當，而認前揭證據資料有
    證據能力；而非供述證據部分，本院亦查無有何公務員違反
    法定程序取得之情形，且各該證據均經本院於審判期日依法
    進行證據之調查、辯論，被告於訴訟上之防禦權，已受保障
    ，故該等證據資料均有證據能力。
貳、認定犯罪事實所憑之證據及理由：　　　　
一、不爭執事項：
　　被告宋寶生車輛與告訴人林明霞車輛，在事實欄所示時、地
    發生碰撞，林明霞因而受有如事實欄所示傷勢，宋寶生車輛
    因倒車而自外側車道左偏至林明霞車輛所在之中外車道，宋
    寶生就此有行車未保持安全間隔之過失等情節。
二、爭執事項：
　　宋寶生就本件車禍之發生是否應負全責，林明霞有無疏未注
    意車前狀況之過失(宋寶生抗辯其與林明霞之肇責比例為2：
    8)。　
三、經查：
  ㈠宋寶生車輛與告訴人林明霞車輛，在事實欄所示時、地發生
    碰撞，林明霞因而受有如事實欄所示傷勢，宋寶生並不爭執
    ，且據林明霞證述在卷、並有基隆市警察局第二分局道路交
    通事故現場圖、道路交通事故調查報告表㈠㈡、交通事故談話
    紀錄表2 份、現場照片22張、監視器畫面截圖3 張附卷可參
    （見偵卷第21-35、43、45-65、67-68頁）、基隆市警察局
    第二分局111年4月15日基警二分偵字第1110205543號函暨附
    件職務報告(含監視器影像截圖及道路交通事故現場圖各1份
    )（提示本院卷79-95頁）、衛生福利部基隆醫院109 年9 月
    28日基衛署字第240 號診斷證明書（見偵卷第19頁）、林明
    霞案發前至案發日之就醫紀錄（見本院卷第97頁）等在卷可
    稽，洵堪認定。
　㈡宋寶生就本件車禍之發生，有疏未注意左側直行車輛行駛 動
    態及二車並行間隔之過失，林明霞就宋寶生之駕駛行為措手
    不及，難以防範，就本件車禍無肇事因素：
　　⒈適用之交通法規定：道路交通安全規則第94條第3項：
　　　汽車行駛時，駕駛人應注意車前狀況及兩車並行之間隔，
      並隨時採取必要之安全措施，不得在道路上蛇行，或以其
      他危險方式駕車。
　　⒉本件經送專業鑑定結果：
　　  ①交通部公路總局臺北區監理所基宜區車輛行車事故鑑定
        會110 年8 月4 日基宜區0000000 案鑑定意見書(見調
        偵卷第39-41頁）：
　　　　⑴鑑定理由：
　　　　  依據卷附相關跡證資料及行車事故圖〈含監視影像當
          場播放及現場照片〉顯示：本案肇事點為信一路147號
          前單行四車道路段，車輛駕駛人路邊停車、倒車、變
          換車道必須注意後方有無來車小心駕駛，經參酌所附
          筆錄及事故圖資研判，從監視影像中看出，畫面時間
          19：51：17宋寶生駕駛自小客車，由信一路外車道往
          中正路方向行駛，於信一路147號前要路邊臨時停車
          ，閃雙黃燈警示，19：51：29宋寶生車停頓一下後向
          左偏行，應是準備倒車路邊停車，19：51：30林明霞
          駕駛普通重機車，由信一路外車道往中正路方向行駛
          ，直行過來碰撞肇事，影像清楚可證，車輛要路邊停
          車，向左前方斜向跨車道偏行要倒車，應先注意左側
          有無直行來車讓其先行，宋寳生車顯然疏於注意，綜
          合各項跡證，本會認以宋寶生駕駛自小客車，路邊停
          車疏於注意為肇事原因。
　　　　⑵鑑定意見：
　　　　  ❶宋寶生駕駛自小客車，行經單行四車道路段，向左
            偏行跨越車道準備後退路邊停車，疏未注意看清左
            側直行來車讓其先行，為肇事原因。
　　　　　❷林明霞駕駛普通重機車，行經單行四車道路段，直
            行煞閃不及，無肇事因素。
　　  ②交通部公路總局車輛行車事故鑑定覆議會111 年5 月19
        日路覆字第1110045021號覆議意見書（見本院卷第105-
        109頁）。
　　　　⑴鑑定理由：
　　　　　❶監視器晝面顯示(0000000信一路147號(042).avi):
            畫面時間19：51：14許，宋寶生車沿信一路外側車
            道往中正路方向行駛；19：51：20許，宋寶生車停
            止；19：51：24許，宋寶生車往前起步；19：51：
            28許，宋寶生車往左偏駛；19：51：30許，宋寶生
            車與林明霞車發生行車事故(宋寶生車顯示危險警
            告燈）。（以上摘要補充以影片内容為準，另有「
            cZZ00000000000000.vid」之影像）
　　　    ❷監視器晝面顯示(cZZ00000000000000.vid(1)：畫面
            時間19：50：44許，宋寶生車顯示右方向燈沿信一
            路外側車道(左側車輪跨越車道線至中外車道)往中
            正路方向行駛；19：51：23許，林明霞車沿信一路
            中外車道往中正路方向行駛；19：51：32許，林明
            霞車倒地。（以上摘要補充以影片内容為準）
　　　 ⑵覆議意見：　
　　　　 ❶宋寶生駕駛自小客車，往左偏行欲準備倒車於路邊停
           車，未注意左側直行車輛行駛動態及並行之間隔，
           為肇事原因。
　　　　 ❷林明霞駕駛普通重機車，無肇事因素。
　　⒊本院於111年7月5日審理時當庭勘驗監視器結果如下：
　　  ①檔案名稱：光碟編號103-2-6-1信一路242號前路段監視
　　　　          器
　　　  勘驗結果：監視器畫面顯示，宋寶生車輛跨越外線及中
　　　　          外線車道，往前駛去，接著車身就往左偏向
                  中外車道，與中外車道呈現45度角，宋寶生
                  車輛後方共閃三處燈，亦有閃事故燈號，影
                  片時間19：51：30，宋寶生車輛與林明霞車
                  輛發生碰撞。
      ②檔案名稱：光碟編號97⑵71-1
        勘驗結果：
　　　  ⑴影片時間19：51：22：
　　　    宋寶生車輛在中外車道上出現，前後有2台機車(林明
          霞當庭指出在前方的機車是屬於她的機車)，該機車
          一直行駛在自己的車道上並未變換行向。
　　　  ⑵影片時間19：51：30：
　　　    林明霞車輛尚未遭到碰撞，但其所在位置的右側有多
          輛車，在其正前方除有1台計程車外，尚有一輛自小
          客車跨越外線車道及中外線車道，除此之外，還有多
          輛的自小客車及機車。
　　　  ⑶影片時間19：51：32：
　　　    林明霞車輛倒地，惟無法看出該機車如何倒地。
      ③檔案名稱：103-2-6-5信一路145號合庫2020/08/01
        勘驗結果：
　　　  ⑴影片時間19：51：13：
　　　    宋寶生車輛出現於畫面左方。
　　　  ⑵影片時間19：51：20：
　　　    宋寶生車輛跨越外側車道及中外車道正在停等，在宋
          寶生車輛的右手邊，前後停有小客車，且中間有一段
          空間，在宋寶生停等期間，在外線車道前方有一輛車
          違規停車在外側車道，另外在中外車道上有兩輛車子
          經過，在中內車道有一輛車通過。
　　　  ⑶影片時間19：51：25：
　　　    宋寶生車輛向前挪動一點距離，在中外車道有出現另
          一台車輛，在中內車道也出現另一台車輛，宋寶生車
          輛繼續行駛。
　　　  ⑷影片時間19：51：27：
　　　    在中外車道出現一台機車，宋寶生繼續行駛。
　　　  ⑸影片時間19：51：29：
　　　    宋寶生車頭明顯偏左、車身向中外車道方向前進，後
          車燈亮起。
　　　  ⑹影片時間19：50：31：
　　　    宋寶生車輛前方左右輪、左後輪均已進入中外車道，
          此時在中外車道出現另一台機車及一輛自小客車。
　　　  ⑺影片時間19：51：32：
　　　    宋寶生車輛與方才情形相同，車身主要部分均在中外
          車道，亦即車輛前方的左、右輪，左後輪均在中外車
          道上，右後輪靠近外側車道與中外車道的車道線，在
          被告車輛的左前可以看見車輛有晃動之情形。
      ⒋證人林明霞於本院111年7月5日審理時述如下(見本院卷
        第165-173頁)：
        車禍當天我是騎機車停在紅綠燈前，紅綠燈這邊車子很
        多，綠燈後我往前走，因為前面有車輛在倒車，所以路
        上車輛就跟著往旁邊移，我是直行車，宋寶生車輛左方
        突然左轉，左轉時其車輛左前輪壓到我車輛腳踏板，結
        果我人就摔出去，車禍發生的大概情形就是這樣子。二
        車碰撞的地方是宋寶生左前輪跟我機車的右踏板，並且
        有壓到我的腳，我的腳趾才會骨折。我的車輛與宋寶生
        車輛同向，宋寶生車輛是突然從右邊彎出來，車禍前我
        一直騎在中外車道，沒有變換過車道，我車速很慢，時
        速大約10公里，案發當時車輛很多，路邊車輛閃黃燈，
        我會注意，想說對方到底是要停車，還是要倒車，騎機
        車都要注意這些。我騎機車的時候，有注意到宋寶生車
        輛在路邊閃燈，他的車子是在外車道中央，我騎在中外
        車道，他從外側車道駛往中外車道。我要經過宋寶生車
        輛時，他的車頭是臨時從右邊往左彎過來，我來不及閃
        避，所以才被他撞到。我如果能注意及宋寶生車輛會向
        左偏行，我一定會騎比較慢，或是等一下，或是看旁邊
        如果沒車，我會閃避過去那邊，再行駛。
    ⒌綜合上開勘驗及證人之證言，輔以卷附截取監視器畫面3張
      (見偵卷第67-68頁)，可知車禍地點是發生在基隆市信一
      路同向有四線車道之路段，林明霞車輛一直直行在信一路
      中外車道上，宋寶生與之同向，監視器畫面2020/08/0119
      ：51：18時，可見宋寶生駕車由信一路外側車道往中正路
      方向行駛；監視器畫面19：51：28許，宋寶生車輛開始往
      左偏駛，監視器畫面2020/08/01 19：51：29時向左偏向
      駛入中內車道，所駕車輛前方左、右輪及後方左輛均在中
      內車道內，亦即幾乎整個車身均在中內車道內，監視器畫
      面2020/08/0119：51：30時，宋寶生車輛即與林明霞車輛
      生碰撞(由車輛晃動情形判斷)。參酌勘驗時所見，車禍發
      生當時宋寶生及林明霞行向車輛繁多，且為夜間，視線本
      即不佳，宋寶生車輛如因欲倒車而有必要侵入中外車道，
      於倒車時本應即盡量貼近外側車道所欲停車處前方已停有
      車輛之旁邊，先往後行，再斜切進入中外車道，俾縮小佔
      用中外車道範圍，以避免與在中外車道行駛之車輛發生碰
      撞，且於車輛斜切進入之中外車道時應注意後方中外車道
      直行來車，甚或等候後方中外車道林明霞來向號誌轉為紅
      燈，中外車道後方無直行來車時再進行倒車之行為，以確
      保倒車安全，本件宋寶生於倒車時雖有顯示閃光黃燈，但
      因在外側車道臨時停車或在路邊倒車停車時，均會顯示閃
      光黃燈，故宋寶生之駕駛究竟為何者，難期合於交通法規
      而在中外車道騎車之林明霞得以知悉，據此推論，宋寶生
      車輛在短短的2秒時間內驟然往左偏行，進入中外車道，
      林明霞自措手不及，難以防範，因認定宋寶生就本件車禍
      之發生，其駕駛行為有疏未注意左側直行車輛行駛動態及
      二車並行間隔之過失，林明霞則無肇事因素。
　  ⒍宋寶生辯解不可採理由：
　　　①有關林明霞在碰撞前有4秒反應時間之辯解：本件共有3
        支監視器內容可供勘驗，並分經初鑑及覆議委員與本院
        勘驗在卷，已如前所述，宋寶生之辯解係依本院勘驗「
        檔案名稱：103-2-6-5信一路145號合庫2020/08/01，勘
        驗結果：顯示影片時間19：51：32：在宋寶生車輛的左
        前可以看見車輛有晃動之情形」，比對覆議會勘驗「監
        視器檔案(0000000信一路147號(042).avi)，監視器顯
        示:畫面時間19：51：28許，宋寶生車往左偏駛」，以
        此計算，其往左偏駛共有4秒可供林明霞反應，然本院
        勘驗「檔案名稱：103-2-6-5信一路145號合庫2020/08/
        01」監視器結果，只是記載影片時間19：51：32：在宋
        寶生車輛的左前可以看見車輛有晃動之情形，並非記載
        二車碰撞時間點是在該時間，本院是勘驗光碟編號103-
        2-6-1信一路242號前路段監視器，認定二車碰撞時點是
        在影片時間19：51：30，此與覆議委員會勘驗(0000000
        信一路147號(042).avi)結果相同，因本院勘驗時並未
        記載影片時間19：51：28時宋寶生之行車動態，因而採
        用覆議委員會勘驗內容所載：同上監視器畫面時間19：
        51：28許，宋寶生車往左偏駛，以此計算，林明霞只有
        2秒反應時間，是宋寶生辯稱林明霞有4秒反應時間，顯
        然有所誤解。
　　 ②有關其車輛撞擊點是在車框（見偵卷第57頁下方照片），
       代表並非車子在轉向時發生撞擊，而是完成轉向才發生
       撞擊，不是瞬間撞擊之辯解：車輛輪胎由左彎至轉正之
       時間，並不需要1秒鐘之時間，乃公眾周知之事實，再加
       諸小客車駕駛人在左方遇有撞擊時，向右打方向盤，以
       自我防衛，乃事理之當，故縱宋寶生車輛與林明霞車輛
       之撞擊點果在宋寶生所指之左輪輪框，亦無從認定林明
       霞車輛與宋寶生車輛發生碰撞時，宋寶生車輛左輪已打
       正，何況，如前認定，以宋寶生因欲倒車在外側車道上
       停車而佔用中外車道之情，不僅時間過短，就林明霞而
       言則難期於在此時間可以為適當之反應，且宋寶生佔用
       中外車道倒車之時間、方法亦有所疏失，均業如前述，
       因認宋寶生此部分之辯解無從採信。
　　 ③有關林明霞於車禍前有去看診，是否因用藥而造成精神不
       濟，至未能及時反應之辯解：
　　　 林明霞於本件案發前曾於7月31日至瀚翔骨科、8月1日至
       馬德里診所、109/8/1至衛生福利部基隆醫院所看診，固
       有就醫紀錄可佐（見本院卷第97頁），然林明霞證稱：
       去瀚翔骨科診所是做復建，並無吃藥，印象中去馬德里
       診所，大部分是去看感冒，我要騎乘機車我不會服用感
       冒藥，我在睡覺前或在家裡休息時才會吃感冒藥。車禍
       發生前我沒有吃藥，車禍當天是要去一個菜販處購買竹
       筍，我並有精神不濟之情形（見本院卷第176頁），佐以
       本院在勘驗監視器之過程中見林明霞騎乘機車情況正常
       ，並無偏斜或其他不穩之情形，宋寶生此部分之辯解查
       無實據，自不能採信。
　 ㈢綜上所述，宋寶生之辯解無從採信，本案事證明確，宋寶生
     犯行洵堪認定，應依法論科。
二、論罪科刑：
  ㈠核被告所為，係犯刑法第284條前段之過失傷害罪。
  ㈡宋寶生於車禍發生後，在犯罪未被有偵查犯罪權限之機關或
    公務員發覺前，主動向據報前往現場處理之員警表明係肇事
    者，而願接受裁判之情形，有道路交通事故肇事人自首情形
    記錄表1紙在卷可佐，合於自首要件，爰依刑法第62條前段
    規定減輕其刑。
  ㈢爰審酌宋寶生駕駛自用小客車參與道路交通，本應小心謹慎
    以維自身及他人之安全，如因倒車而有佔用同向相鄰車道時
    ，猶應注意相鄰車道後方有無直行來車，並應與直行來車保
    持安全間隔，其於倒車時疏未禮讓相鄰車道後方直行車之林
    明霞先行且未與之保持安全間隔而肇事，並致林明霞受傷，
    傷勢非輕，且迄本院院審理時，猶對車禍肇事比例有所爭執
    ，而未賠償林明霞之損失，兼衡其前無犯罪科刑紀錄，有臺
    灣高等法院被告前案紀錄表可佐，素行尚佳，自陳專科畢業
    、擔任硬體工程師之職，月收入約新臺幣6萬元，已婚，有
    母親及1小孩待撫養暨犯後態度等一情狀，量處如主文所示
    之刑，並諭知如易科罰金之折算標準。
據上論斷，應依刑事訴訟法第299條第1項前段，判決如主文。
本案經檢察官楊景舜、李國瑋提起公訴，經檢察官林姿妤到庭執
行職務。
中　　華　　民　　國　　111 　年　　7 　　月　　27　  日
                  刑事第六庭  法  官  劉桂金
以上正本證明與原本無異。
如不服本判決應於收受送達後20日內向本院提出上訴書狀，並應
敘述具體理由；其未敘述上訴理由者，應於上訴期間屆滿後20日
內向本院補提理由書(均須按他造當事人之人數附繕本)「切勿逕
送上級法院」。
中　　華　　民　　國　　111 　年　　7 　　月　　27　　日
                              書記官  劉珍珍
附錄本案論罪科刑法條全文：
中華民國刑法第284條
因過失傷害人者，處1年以下有期徒刑、拘役或10萬元以下罰金
；致重傷者，處3年以下有期徒刑、拘役或30萬元以下罰金。